臺灣臺北地方法院民事簡易判決
111年度北簡字第10083號
原      告  鋼聖鋼鐵有限公司

法定代理人  彭雅苓  


訴訟代理人  鄒宜璇律師
            吳弘鵬律師
被      告  墨田室內裝修股份有限公司


法定代理人  曾世榮    原籍設新北市○○區○○路00號19樓

被      告  德林營造有限公司


法定代理人  曾世榮    原籍設新北市○○區○○路00號19樓

上列當事人間請求損害賠償事件，本院於民國111年9月21日言詞
辯論終結，判決如下：
    主      文
一、被告墨田室內裝修股份有限公司應給付原告新臺幣390,000
    元，及自民國107年10月5日起至清償日止，按週年利率5％計
    算之利息。
二、被告德林營造有限公司應給付原告新臺幣390,000元，及自
    民國111年9月10日起至清償日止，按週年利率5％計算之利息
    。
三、上開第1、2項所為之給付，如被告中一人已為給付，其餘被
    告就已給付範圍免給付義務。
四、原告其餘之訴駁回。
五、訴訟費用新臺幣4,190元，由被告墨田室內裝修股份有限公
    司、被告德林營造有限公司負擔。
六、本判決第1至3項部分得假執行。但被告墨田室內裝修股份有
    限公司、德林營造有限公司，如以新臺幣390,000元為原告
    預供擔保，得免為假執行。
    事實及理由
一、程序事項：按訴狀送達後，原告不得將原訴變更或追加他訴
    。但請求之基礎事實同一者、擴張或減縮應受判決事項之聲
    明者，不在此限，民事訴訟法第255條第1項第2、3款定有明
    文。本件原告訴之聲明原為：被告應連帶給付原告新臺幣（
    下同）39萬元，及自民國107年10月5日起至清償日止，按週
    年利率5％計算之利息；及願供擔保請准宣告假執行（見本院
    卷第11至12頁）。嗣原告主張本件被告係各自依不同之原因
    關係對原告負全部之給付義務，依不真正連帶債務關係請求
    被告給付，故最終聲明變更為：㈠被告墨田室內裝修股份有
    限公司（下稱墨田公司）應給付原告39萬元，及自107年10
    月5日起至清償日止，按週年利率5％計算之利息；㈡被告德林
    營造有限公司（下稱德林公司）應給付原告39萬元，及自10
    7年10月5日起至清償日止，按週年利率5％計算之利息；㈢前
    兩項給付，如有一被告給付時，其餘被告就已給付部分，免
    其責任（見本院卷第82、91頁）。經核前、後聲明，皆係基
    於被告是否應給付款項所生爭議，原告並變更請求之聲明，
    於法相符，應予准許。
二、原告主張略以：
㈠原告於106年10月間，與被告德林公司之法定代理人曾世榮協議
  擬定承攬契約，約定由原告為被告德林公司施作鐵皮屋頂開孔
  及不銹鋼封邊等工程（下稱系爭工程），原告遂依曾世榮指示
  ，於106年10月2日出具系爭工程之估價單2份，交予曾世榮設
  立之被告墨田公司。原告嗣於106年10月19日，與被告德林公
  司簽訂簡易合約書（下稱系爭契約），約定由原告施作系爭工
  程，被告德林公司則應給付39萬元予原告。
㈡原告已經完成所約定之全部工項，曾世榮即以被告墨田公司之
  名義，簽發票面金額39萬元、到期日107年6月30日之支票1紙
  （下稱系爭支票）交付原告。然系爭支票屆期經提示竟未獲付
  款，原告屢次催討，均未獲置理，爰依系爭契約、系爭支票之
  法律關係，提起本件訴訟等語。並聲明：
⒈被告墨田公司應給付原告39萬元，及自107年10月5日起至清償
  日止，按週年利率5％計算之利息。
⒉被告德林公司應給付原告39萬元，及自107年10月5日起至清償
  日止，按週年利率5％計算之利息。
⒊前兩項給付，如有一被告給付時，其餘被告就已給付部分，免
  其責任。
三、被告均經合法通知無正當理由不到庭，亦未提出任何書狀或
    為任何陳述。
四、本院之判斷：
㈠經查，原告主張之前述事實，業據提出估價單、系爭契約、系
  爭支票、退票理由單等件可證（見本院卷第23至31頁）。被告
  均經合法通知，未於言詞辯論期日到場爭執，復未提出書狀答
  辯供本院斟酌，本院依卷證資料互為核對，依卷證資料判斷，
  堪認定原告前揭主張事實，應為真實。
㈡按發票人應照支票文義擔保支票之支付；執票人向支票債務人
  行使追索權時，得請求自為付款提示日起之利息，如無約定利
  率者，依年利6釐計算，此為票據法第126條、第133條分別定
  有明文。又按遲延之債務，以支付金錢為標的者，債權人得請
  求依法定利率計算之遲延利息；應付利息之債務，其利率未經
  約定，亦無法律可據者，週年利率為5％；給付無確定期限者，
  債務人於債權人得請求給付時，經其催告而未為給付，自受催
  告時起，負遲延責任。其經債權人起訴而送達訴狀，或依督促
  程序送達支付命令，或為其他相類之行為者，與催告有同一之
  效力，此民法第233條第1項前段、第203條、第229條第2項分
  別定有明文。原告請求被告給付前揭39萬元部分，就依系爭契
  約關係，向被告德林公司請求給付之貨款部分，自起訴狀繕本
  合法送達被告德林公司之翌日，即111年9月10日（見本院卷第
  51至55頁）起；就依票據關係，向被告墨田公司請求之票款部
  分，自系爭支票提示、退票之日即107年10月5日（見本院卷第
  31頁）起；均至清償日止，且均按週年利率5％計算之利息，自
  為有理由，應予准許。逾此部分之利息請求，則為無理由。
㈢又所謂不真正連帶債務，係指數債務人以單一目的，本於各別
  之發生原因負其債務，因其中一債務之履行，他債務亦同歸消
  滅者而言。故不真正連帶債務人中之一人所為之清償，如已滿
  足債權之全部，即應發生絕對清償效力，債權人不得再向他債
  務人請求清償。查本件原告係依系爭契約之法律關係，請求被
  告德林公司給付貨款39萬元，另亦依系爭支票、票據上之法律
  關係，請求被告墨田公司給付票款39萬元，被告德林公司負擔
  之契約義務與被告墨田公司負擔之票據責任，係本於各別發生
  之原因，對原告各負全部給付之義務，惟二者客觀上具有同一
  給付清償之目的，揆諸前開說明，為不真正連帶債務關係，準
  此，任一被告為全部或一部之給付者，其餘被告於其給付之範
  圍內，即同免給付義務。
五、綜上所述，原告依系爭契約及系爭支票之法律關係，請求被
    告給付如主文第1至3項所示，為有理由，應予准許。逾此範
    圍之請求，為無理由，應予駁回。
六、本件原告勝訴部分，係就民事訴訟法第427條訴訟適用簡易
    程序所為被告敗訴之判決，依同法第389條第1項第3款規定
    ，應依職權宣告假執行，並依同法第392條第2項規定，依職
    權宣告被告預供擔保，得免為假執行。
七、訴訟費用負擔之依據：民事訴訟法第79條、第85條第1項。
    本件訴訟費用額，依後附計算書確定如主文所示。
中　　華　　民　　國　　111 　年　　10　　月　　14　　日
　　　　　　　　　臺北簡易庭  法　官　徐千惠
以上正本係照原本作成。
如不服本判決，應於判決送達後20日內向本庭（臺北市○○區○○○
路0段000巷0號）提出上訴狀，並按他造當事人之人數附繕本。
如委任律師提起上訴者，應一併繳納上訴審裁判費。
中　　華　　民　　國　　111 　年　　10　　月　　14　　日
                              書記官  蘇冠璇
訴訟費用計算書
項　　　　目             金 　額（新臺幣）　　   備註
第一審裁判費　　　              4,190元
合　　　　計　　　              4,190元